【裁判字號】    97,易,2622
【裁判日期】    971021
【裁判案由】    毒品危害防制條例
【裁判全文】
臺灣臺北地方法院刑事判決              97年度易字第2622號
公  訴  人  臺灣臺北地方法院檢察署檢察官
被      告  甲○○冒名洪瑋偉.
                    （現在臺灣新竹監獄執行中）
上列被告因毒品危害防制條例案件，經檢察官提起公訴（96年度
毒偵字第3752號），被告於本院審理中，就被訴事實為有罪之陳
述，經本院告知簡式審判程序意旨，並聽取公訴人及被告之意見
後，本院裁定依簡式審判程序審理，判決如下：
    主    文
甲○○施用第二級毒品，處有期徒刑柒月。扣案之分裝袋壹個、
吸食器壹組及塑膠分裝管貳支均沒收之。
    犯罪事實
一、甲○○（冒名洪瑋偉，該偽造文書犯行業經本院判決確定）
    前因施用毒品案件，經本院裁定送觀察、勒戒，於民國93年
    9 月24日因無繼續施用傾向執行完畢釋放出所，而由臺灣臺
    北地方法院檢察署於同日以93年度毒偵字第10232 號為不起
    訴處分（後又多次因施用第二級毒品案件，經本院分別判處
    有期徒刑3 月至5 月不等，但不構成累犯）。竟仍未能戒除
    毒癮，基於施用第二級毒品之犯意，於觀察勒戒執行完畢釋
    放後5 年內之96年11月25日某時，在其位於臺北市○○區○
    ○路443 巷13弄14號3 樓之住處內，以將毒品置於吸食器內
    點燃吸煙之方式，施用第二級毒品甲基安非他命（起訴書誤
    載為安非他命）1 次。嗣為警於同年月27日晚上11時25分許
    ，在臺北市○○區○○街84巷口攔檢查獲，並扣得其所有供
    （但非專供）施用毒品所用之分裝袋1 個、吸食器1 組及塑
    膠分裝管2 支。
二、案經臺北市政府警察局信義分局報請臺灣臺北地方法院檢察
    署檢察官偵查起訴。
    理    由
一、程序部分：本件被告甲○○所犯係死刑、無期徒刑或最輕本
    刑為3 年以上有期徒刑以外之罪，其於審理中就被訴事實為
    有罪之陳述，經本院告知簡式審判程序之旨，並聽取當事人
    意見後，本院遂依刑事訴訟法第284 條之1 、第273 條之1
    第1 項規定裁定進行簡式審判程序，合先敘明。
二、上開事實，業據被告於本院97年10月7 日之審理程序中坦承
    不諱，且被告此次驗尿結果，就安非他命（安非他命、甲基
    安非他命）類確呈現陽性反應，檢體編號核亦無誤，此有台
    灣尖端先進生技醫藥股份有限公司濫用藥物檢驗報告及尿液
    檢體委驗單（編號：003993號）各1 件存卷可查，另有扣案
    之上開分裝袋1 個（其內之毒品業經被告施用殆盡，此業據
    被告於審理中供述甚詳，起訴書所載之殘渣袋應予更正）、
    吸食器1 組及塑膠分裝管2 支為憑，且有搜索扣押筆錄、照
    片等為憑，堪認被告確於上開時、地，有施用第二級毒品甲
    基安非他命1 次之行為，則被告上開任意性自白核與事實相
    符而可採信，本案事證已臻明確，其犯行堪以認定；又查被
    告前因施用毒品案件，經本院裁定送觀察勒戒，於93年9 月
    24日因無繼續施用傾向執行完畢釋放出所，此有臺灣高等法
    院被告前案紀錄表1 件在卷可參，是被告於觀察勒戒執行完
    畢釋放後5 年內即再次施用毒品，自應依法追訴處罰。
三、核被告所為，係犯毒品危害防制條例第10條第2 項之施用第
    二級毒品罪。爰審酌被告此次犯後坦承犯行，態度尚可，但
    屢有毒品之前案紀錄，仍未能戒除毒癮復行施用，暨被告之
    素行、生活狀況、犯罪所生之危害等一切情狀，認公訴檢察
    官具體求處之有期徒刑1 年尚嫌過重，被告請求求處之有期
    徒刑6 月亦嫌過輕，爰量處如主文所示之刑。扣案之分裝袋
    1 個、吸食器1 組及塑膠分裝管2 支，為被告所有，業據其
    供陳在卷，雖非專供其施用第二級毒品之器具，但仍係供其
    犯罪所用之物，爰依刑法第38條第1 項第2 款之規定，併予
    宣告沒收。
四、末被告此次為警採集尿液後檢驗結果，安非他命、甲基安非
    他命均呈陽性反應，此有上開濫用藥物檢驗報告在卷可稽；
    查施用安非他命後，其尿液不致檢出甲基安非他命陽性反應
    ，而施用甲基安非他命後，其尿液可檢出甲基安非他命和其
    代謝物安非他命成分，此有行政院衛生署管制藥品管理局93
    年11月2 日管檢字第0930010499號函可按，是被告尿液經檢
    驗出甲基安非他命陽性部分，係被告施用甲基安非他命所致
    ，而檢驗出安非他命陽性部分，雖施用甲基安非他命、安非
    他命均可檢驗出安非他命陽性反應，但如前所述，本件已可
    認定被告確有施用甲基安非他命犯行，且卷內並無其他積極
    證據證明被告另有施用安非他命犯行，參諸國內幾乎都係濫
    用甲基安非他命者，鮮有濫用安非他命者（遲至89年5 月間
    國內方出現第1 次在錠劑中檢驗出安非他命，而非甲基安非
    他命之案例），依證據裁判原則，應認前開安非他命陽性反
    應，仍係被告施用甲基安非他命後經代謝作用所致，故雖檢
    察官認被告所施用之毒品為安非他命，且安非他命與甲基安
    非他命同屬安非他命類之中樞神經興奮劑，惟2 者究係不同
    之第二級毒品，仍應究明並更正之，附此敘明。
據上論斷，應依刑事訴訟法第284 條之1 、第273 條之1 第1 項
、第299 條第1 項前段，毒品危害防制條例第10條第2 項，刑法
第11條前段、第38條第1 項第2 款，判決如主文。
本案經檢察官林冠佑到庭執行職務。
中    華    民    國    97    年    10    月    21    日
                  刑事第五庭  法  官  吳勇毅
以上正本證明與原本無異。
如不服本判決，應於判決送達後10日內向本院提出上訴狀（應附
繕本），其未敘述上訴理由者，應於上訴期間屆滿後20日內補提
理由書狀於本院。
                              書記官  游秀珠
中    華    民    國    97    年    10    月    21    日
附錄本案論罪科刑法條全文：
毒品危害防制條例第10條
施用第一級毒品者，處 6 月以上 5 年以下有期徒刑。
施用第二級毒品者，處 3 年以下有期徒刑。


司法院資訊處製作；財團法人民間司法改革基金會備份。
